臺灣臺中地方法院刑事判決　　　　　　　　　　　　　九十四年度訴字第五五號
　　公　訴　人　臺灣臺中地方法院檢察署檢察官
　　被　　　告　甲○○
右列被告因違反毒品危害防制條例案件，經檢察官聲請簡易判決處刑（九十三年度毒
偵字第五一五六號），本院沙鹿簡易庭認不宜適用簡易程序，移由本院刑事庭依通常
程序審理，本院合議庭裁定改以簡式審判程序審理，判決如左：
    主  文
甲○○連續施用第一級毒品，處有期徒刑玖月。
扣案之海洛因壹小包（驗餘淨重：零點零肆公克），沒收銷燬之。
    犯罪事實
一、甲○○前因施用毒品案件，經依國防部中部地方軍事法院九十二年臺裁字第一二
    七號裁定送觀察、勒戒後，認無繼續施用毒品之傾向，甫於民國九十二年七月二
    十九日執行完畢釋放，並由國防部中部地方軍事法院檢察署軍事檢察官於同年八
    月七日以九十二年度中偵字第二九九號為不起訴處分確定。詎甲○○猶不知戒絕
    ，明知海洛因已列為毒品危害防制條例第二條第二項第一款所稱之第一級毒品，
    竟於觀察、勒戒執行完畢釋放後五年內，另基於施用第一級毒品海洛因之概括犯
    意，於向姓名、年籍不詳綽號「小兔」之人處購買取得第一級毒品海洛因後，即
    自九十三年九月上旬某日起至九十四年二月中旬某日止，在其位於臺中縣大肚鄉
    ○○路○段八八八巷二○號住處，將第一級毒品海洛因加水稀釋後，以注射針筒
    注射血管之方式，連續施用第一級毒品海洛因多次，平均每日施用一次。嗣於九
    十三年十月六日晚間八時四十分許，在高雄市○○區○○路與南華路口為警查獲
    ，並扣得海洛因一小包（驗餘淨重：零點零四公克），始查悉上情。
二、案經高雄市政府警察局刑警大隊報告臺灣高雄地方法院檢察署呈請臺灣高等法院
    檢察署令轉臺灣臺中地方法院檢察署檢察官偵查後聲請簡易判決處刑，本院沙鹿
    簡易庭認為不宜適用簡易程序，移由本院刑事庭改依通常程序審理。
    理  由
一、訊據被告甲○○對於在右揭時、地，連續多次非法施用第一級毒品海洛因之事實
    供承不諱，且被告於九十三年十月六日為警查獲時所採集之尿液，經送高雄市立
    凱旋醫院檢驗結果，確呈嗎啡陽性反應，有該醫院出具之濫用藥物尿液檢驗報告
    一紙在卷可稽；又同日為警所扣得之白粉一包（驗餘淨重：零點零四公克），經
    送法務部調查局鑑定結果，確含有第一級毒品海洛因成分，有該局九十三年十一
    月十八日調科壹字第二二○○一八四六五號鑑定通知書一份附卷可憑，足見被告
    之自白與事實相符，而堪以採信。從而本件事證明確，被告連續施用第一級毒品
    海洛因之犯行堪以認定。
二、被告前因施用毒品案件，經依國防部中部地方軍事法院九十二年臺裁字第一二七
    號裁定送觀察、勒戒後，認無繼續施用毒品之傾向，甫於九十二年七月二十九日
    執行完畢釋放，並由國防部中部地方軍事法院檢察署軍事檢察官於同年八月七日
    以九十二年度中偵字第二九九號為不起訴處分確定等情，業經本院調閱國防部中
    部地方軍事法院檢察署相關卷宗核閱屬實，且有該不起訴處分書、國防部中部地
    方軍事法院檢察署軍事檢察官釋放通知書回證各一紙附卷可參。被告於前案觀察
    、勒戒執行完畢釋放後，五年內再犯施用第一級毒品罪，依法應予論科。
三、查海洛因係毒品危害防制條例第二條第二項第一款所規定之第一級毒品。被告於
    前案觀察、勒戒執行完畢釋放後，五年內再行施用第一級毒品海洛因，核其所為
    ，係犯同條例第十條第一項之施用第一級毒品罪。其持有毒品之行為，意在供己
    施用，故持有之低度行為，應為施用之高度行為所吸收，不另論罪。被告先後多
    次施用第一級毒品海洛因之犯行，時間緊接，且觸犯構成要件相同之罪，顯係基
    於概括犯意反覆為之，應依刑法第五十六條連續犯之規定，論以一罪，並加重其
    刑。如犯罪事實欄所示犯罪事實，公訴人雖僅就被告自九十三年九月上旬某日二
    十二時許起至同年十月六日十三時三十分許止之連續施用第一級毒品海洛因之犯
    行聲請簡易判決處刑，就其餘施用第一級毒品海洛因之犯行，未經起訴，惟該部
    分犯行，既與檢察官聲請簡易判決處刑部分有連續犯之裁判上一罪關係，自為起
    訴效力所及，本院自應併予審理。爰審酌被告前因施用毒品犯行，經觀察、勒戒
    ，竟仍故態復萌，再施用第一級毒品海洛因不輟，無視於毒品對於自身健康之戕
    害及國家對於杜絕毒品犯罪之禁令，惡性非輕，惟犯後坦認罪行，態度尚佳等一
    切情狀，量處如主文所示之刑。扣案之海洛因一包（驗餘淨重：零點零四公克）
    為查獲之毒品，應依毒品危害防制條例第十八條第一項前段之規定，宣告沒收銷
    燬之。
據上論斷，應依刑事訴訟法第四百五十二條、第二百七十三條之一第一項、第二百九
十九條第一項前段，毒品危害防制條例第十條第一項、第二十三條第二項、第十八條
第一項前段，刑法第十一條、第五十六條，判決如主文。
本案經檢察官李斌到庭執行職務。
中      華      民      國      九十四      年    四    月      四      日
                                臺灣臺中地方法院刑事第四庭
                                        法  官  郭  妙  俐
右正本證明與原本無異。
如不服本判決，應於判決送達後十日內向本院提出上訴狀，上訴於臺灣高等法院臺中
分院( 須附繕本 )。
                                        書記官
中      華      民      國      九十四      年    四    月      四      日
附錄本案論罪科刑法條全文
毒品危害防制條例第十條
施用第一級毒品者，處六月以上五年以下有期徒刑。
施用第二級毒品者，處三年以下有期徒刑。
